臺灣高等法院臺中分院刑事裁定　　　　　 94年度抗更字第4號
抗　告　人
即　被　告　甲○○
上列抗告人因違反毒品危害防制條例案件，不服臺灣臺中地方法
院中華民國94年7月22日第一審裁定 （93年度重訴字第2719號）
，提起抗告，經本院裁定後，由最高法院撤銷發回，本院更為裁
定如下：
    主  文
原裁定撤銷，發回臺灣臺中地方法院。
    理  由
一、抗告人即被告甲○○（下稱抗告人）聲請意旨略以：抗告人
    因違反毒品危害防制條例案件，經原審於民國 94年5月12日
    以93年度重訴字第2719號判決判處有期徒刑7年2月，惟在原
    審寄發刑事判決期間，抗告人於94年6月3日因案至臺灣臺中
    監獄執行，至 94年6月17日易科罰金執行完畢，致未收到判
    決而無法於法定期間內提起上訴，為此請求准予上訴等語。
二、原審裁定略以：提起上訴，應於送達判決後10日內為之，本
    件抗告人之同居人李陳遠係於 94年5月31日收受原審刑事判
    決正本，有送達證書可稽；復因抗告人住居於彰化縣和美鎮
    ，依法院訴訟當事人在途期間標準第2條、第3條之規定，其
    在途期間按該法院區域即原審之在途期間日 3日，再加其居
    住地之臺灣彰化地方法院管轄區域內之在途期間日 2日數計
    算，有5日的在途期間，故其上訴期間本應至94年6月15日屆
    滿。然抗告人遲至 94年7月13日始提起上訴，顯已逾越上訴
    期間，其上訴即屬違背法律上之程式，應予駁回等語。
三、抗告意旨略稱：原審刑事判決是由抗告人之兄嫂李陳遠收受
    ，因李陳遠已70餘歲，且行動不便，又不識字，所以並沒有
    將判決書轉交或告知抗告人，抗告人係於 94年7月12日前去
    問李陳遠，經伊描述找尋方尋得本件判決書。嗣抗告人於翌
    日即 94年7月13日速向原審提起上訴，惟因上情耽誤而逾法
    定上訴期間，因抗告人本身並無任何疏失或不當，請求撤銷
    原裁定，准予抗告人之上訴等語。
四、按送達於住居所、事務所或營業所不獲會晤應受送達人者，
    得將文書付與有辨別事理能力之同居人或受僱人，民事訴訟
    法第137條第1項定有明文，此項規定依刑事訴訟法第62條規
    定於刑事訴訟程序，亦在準用之列。又所稱之「同居人」者
    ，雖不必有親屬關係，亦毋庸嚴格解釋為須以永久共同生活
    為目的而同居一家，然必係與應受送達人居住在一處，且繼
    續的為共同生活者，方為相當。再收受送達者雖非應受送達
    人之同居人或受僱人，但實際上已將文書交付與應受送達人
    ，則應以其實際收受文書之時，為其送達效力發生之時。經
    查，原審受理93年度重訴字第2719號抗告人違反毒品危害防
    制條例案件，於 94年5月12日判處抗告人有期徒刑7年2月，
    該案之刑事判決雖於同年 5月31日送達於抗告人之戶籍地即
    彰化縣和美鎮○○里○○路136巷9號，因未獲會晤抗告人本
    人，而將判決書交予戶籍地同設於上址處有辨別事理能力之
    李陳遠代收，惟李陳遠係抗告人之兄嫂，與其子李連嶠在該
    址處自立為一戶，抗告人則與伊妻小在該址處另立一戶，此
    有抗告人提出各自之全戶戶籍謄本附卷可據，則李陳遠是否
    與抗告人居住在一處，且繼續的為共同生活者，而為前開法
    條所指之「同居人」，顯有可疑，則本件判決書對李陳遠為
    補充送達是否合法，不無疑義。再本件判決書之送達如有前
    開所指不合法之情形，但李陳遠於收受送達後，如確已轉交
    抗告人收受，則於轉交時起，仍應視為合法送達，則李陳遠
    於收受送達後，究於何時將判決書轉交抗告人，亦須予以查
    明。是抗告人提起之上訴，是否已逾期，非無研求之餘地，
    原審未詳予調查，遽認抗告人上訴逾期，而裁定駁回其上訴
    ，容有未洽。抗告人執此指摘原裁定不當，非無理由，自應
    由本院將原裁定撤銷，發回原審更為適法之處理。
五、據上論斷，依刑事訴訟法第413條，裁定如主文。
中　　華　　民　　國　　94　　年　　12　　月　　8 　　日
              刑事第九庭  審判長法　官　陳　筱　珮
                                法　官　趙　春　碧
                                法　官　張　國　忠
上列正本證明與原本無異。
不得再抗告。
                                書記官　林　玉　惠
中　　華　　民　　國　　94　　年　　12　　月　　9 　　日
                                                      Ｒ
